Config:
  hfst:
    Gen: ../../../src/generator-gt-norm.hfst
    Morph: ../../../src/analyser-gt-norm.hfst
  xerox:
    Gen: ../../../src/generator-gt-norm.xfst
    Morph: ../../../src/analyser-gt-norm.xfst
    App: lookup

Tests:



  Noun - uáiˊvát: # 1C Ohtâ sane, kyehti lemma. Páágut teknisávt täid oohtân.
    uáivát+N+Sg+Nom: uáivát         [uáivát, uáivát]
    uáivát+N+Sg+Gen: uáivát         [uáivát, uáiváát]
    uáivát+N+Sg+Acc: uáivat         [uáivát, uáiváát]
    uáivát+N+Sg+Ill: uáivááttân     [uáivátân, uáiváátân]
    uáivát+N+Sg+Loc: uáivááttist    [uáivátist, uáivááttist]
    uáivát+N+Sg+Com: uáivááttáin    [uáivátáin, uáivááttáin]
    uáivát+N+Sg+Abe: uáivááttáá     [uáiváttáá, uáivááttáá]
    uáivát+N+Ess: uáivááttin        [uáiváttin, uáivááttin]
    uáivát+N+Par: uáivááttid        [uáiváttid, uáivááttid]
    uáivát+N+Pl+Nom: uáiváátteh     [uáiváteh, uáiváátteh]
    uáivát+N+Pl+Gen: uáivááttij     [uáivátij, uáivááttij]
    uáivát+N+Pl+Acc: uáivááttijd    [uáivátijd, uáivááttijd]
    uáivát+N+Pl+Ill: uáivááttáid    [uáivátáid, uáivááttáid]
    uáivát+N+Pl+Loc: uáivááttijn    [uáivátijn, uáivááttijn]
    uáivát+N+Pl+Com: uáivááttijguin [uáivátijguin, uáivááttijguin]
    uáivát+N+Pl+Abe: uáivááttijttáá [uáivátijttáá, uáivááttijttáá]

 # Härvinâš sääni. Sujâttem oro keevâtlávt monâmin siähálâs, kj. 502.
 # Käänteissanakirja: uáiˊvát: lok. uáiˊvááttist
 # Kalga-uv kieđâvuššâđ kyehtin sujâttemtijppân?

